臺灣臺北地方法院民事判決
111年度訴字第2824號
原      告  馬永昌  
訴訟代理人  陳偉仁律師
被      告  宋愷熙  
上列當事人間請求返還借款事件，本院於民國111年7月21日言詞
辯論終結，判決如下：
    主  文
一、被告應給付原告新臺幣壹佰零陸萬柒仟元，及自民國一一一
    年四月十四日起至清償日止，按週年利率百分之五計算之利
    息。
二、訴訟費用由被告負擔。
三、原告其餘之訴駁回。 
    事實及理由
一、原告起訴主張：原告於民國110年12月24日出借並交付新臺
    幣（下同）120萬元予被告，且約定以被告所領取獎金扣抵
    ，詎被告於111年2月22日離職後僅償還13萬元，迄今尚餘10
    7萬元未清償，原告催告被告還款，通知被告應提供擔保或
    另簽還款協議書，均遭置之不理，爰依消費借貸法律關係提
    起本件訴訟等語，並聲明：被告應給付原告107萬元，及自
    支付命令聲請狀繕本送達翌日起至清償日止按週年利率5%計
    算之利息。
二、被告辯以：我確實有跟原告借款120萬元，13萬元是原告直
    接從被告薪水扣掉，離職後於111年4月、5月、6月、7月有
    匯存1000元、500元、500元、500元到原告帳戶內，現應欠
    原告106萬7500元等語。
三、本院之判斷：
  ㈠按稱消費借貸者，謂當事人一方移轉金錢或其他代替物之所
    有權於他方，而約定他方以種類、品質、數量相同之物返還
    之契約，民法第474條第1項定有明文。次按當事人主張之事
    實，經他造於準備書狀內或言詞辯論時或在受命法官、受託
    法官前自認者，無庸舉證；當事人對於他造主張之事實，於
    言詞辯論時不爭執者，視同自認，民事訴訟法第279條第1項
    、第280條第1項分別定有明文。經查：本件原告主張之事實
    ，業據其提出對話紀錄等為憑，且被告到庭承認確實有向原
    告借款120萬元，已還款2500元等語，而原告對被告有還款
    部分表示無意見，並致電本院實際還款金額為3000元，此有
    公務電話紀錄1份在卷可稽（分見本院卷第40頁、第49頁）
    ，揆諸前揭規定，堪信原告主張為真實。從而，原告依民法
    第474條第1項消費借貸法律關係，請求被告給付如主文第1
    項所示之金額，為有理由，逾此範圍之請求則為無理由，應
    予駁回。
　㈡末按給付無確定期限者，債務人於債權人得請求給付時，經
    其催告而未為給付，自受催告時起，負遲延責任。其經債權
    人起訴而送達訴狀，或依督促程序送達支付命令，或為其他
    相類之行為者，與催告有同一之效力；遲延之債務，以支付
    金錢為標的者，債權人得請求依法定利率計算之遲延利息；
    應付利息之債務，其利率未經約定，亦無法律可據者，週年
    利率為百分之五，民法第229條第2項、第233條第1項前段、
    第203條分別定有明文。是本件原告請求自支付命令送達翌
    日即111年4月14日起至清償日止，按週年利率5%計算之遲延
    利息（見本院111年度司促字第4714號卷第26頁），要屬有
    據。　
四、綜上所述，本件原告依民法第474條第1項消費借貸法律關係
    請求被告給付106萬7000元，及自111年4月14日起至清償日
    止，按週年利率5%計算之遲延利息，為有理由，逾此範圍之
    請求則為無理由，應予駁回。
五、本件事證已臻明確，兩造其餘主張與攻擊防禦方法，經核均
    與本件判決結果無影響，爰不一一論列，附此敘明。
六、訴訟費用負擔之依據：民事訴訟法第79條。
中　　華　　民　　國　　111 　年　　7 　　月　　29　  日
                  民事第五庭    法　官　何佳蓉
以上正本係依原本作成。
如對本判決上訴，須於判決送達後20日內向本院提出上訴狀。如
委任律師提起上訴者，應一併繳納上訴審裁判費。　　　　　　
中　　華　　民　　國　　111 　年　　7 　　月　　29　　日
                                書記官  陳立俐